臺灣桃園地方法院刑事判決               100年度訴字第20號
公  訴  人  臺灣桃園地方法院檢察署檢察官
被      告  陳基福
選任辯護人  王世豪律師
            張立業律師
            陳冠州律師
上列被告因妨害性自主案件，經檢察官提起公訴（99年度偵字第
20614、26160號），本院判決如下：
    主  文
陳基福對女子以強暴而為性交，處有期徒刑年肆月。
    事  實
一、陳基福為代號00000000號女子（下稱A 女，民國33年9 月生
    ，姓名年籍詳卷附代號與真實姓名對照表）之友人，99 年3
    月某日下午7 時許，陳基福至A 女位在桃園縣蘆竹鄉之住處
    與A 女共吃燒酒雞，於酒足飯飽後，陳基福見該處僅有其與
    A 女共處一室，竟萌發強制性交之犯意，於上開房間內，先
    自行褪去自己之褲子，以身體將強壓A 女在床上，復不顧A
    女之抗拒，徒手抓住A 女之手，進而將A 女之內褲褪去，並
    強行將其之性器插入A 女之性器內，而以此強暴之方法，對
    A 女強制性交得逞。嗣A 女隱忍月餘始向其子B 男透露己遭
    性侵之事，遂由B 男偕同A 女向警方報案處理，因而查獲上
    情。
二、案經桃園縣政府警察局蘆竹分局報告臺灣桃園地方法院檢察
    署檢察官偵查起訴。
    理  由
壹、證據能力方面
一、測謊報告之證據能力：
  (一)按測謊鑑定，係依一般人若下意識刻意隱瞞事實真相時，會
    產生微妙之心理變化，例如：憂慮、緊張、恐懼、不安等現
    象，而因身體內部之心理變化，身體外部之生理狀況亦隨之
    變化，例如：呼吸急促、血液循環加速、心跳加快、聲音降
    低、大量流汗等異常現象，惟表現在外之生理變化，往往不
    易由肉眼觀察，乃由測謊員對受測者提問與待證事實相關之
    問題，藉由科學儀器（測謊機）紀錄受測者對各個質問所產
    生細微之生理變化，加以分析受測者是否下意識刻意隱瞞事
    實真相，並判定其供述是否真實；測謊機本身並不能直接對
    受測者之供述產生正確與否之訊號，而係測謊員依其專業之
    學識及經驗，就測謊紀錄，予以客觀之分析解讀，至於測謊
    鑑定究竟有無證據能力，刑事訴訟法並無明文規定。惟實務
    上，送鑑單位依刑事訴訟法第208 條第1 項規定，囑託法務
    部調查局或內政部警政署刑事警察局為測謊檢查，受囑託機
    關就檢查結果，以該機關名義函覆原囑託之送鑑單位，該測
    謊檢查結果之書面報告，即係受囑託機關之鑑定報告，該機
    關之鑑定報告，形式上若符合測謊基本程式要件，包括：「
    1.經受測人同意配合，並已告知得拒絕受測，以減輕受測者
    不必要之壓力。2.測謊員須經良好之專業訓練與相當之經驗
    。3.測謊儀器品質良好且運作正常。4.受測人身心及意識狀
    態正常。5.測謊環境良好，無不當之外力干擾。」等要件，
    即賦予證據能力。再刑事訴訟法第206 條第1 項規定：「鑑
    定之經過及其結果，應命鑑定人以言詞或書面報告」，又法
    院或檢察官囑託相當之機關鑑定，準用第206 條第1 項之規
    定，同法第208 條亦有明文規定；是鑑定報告書之內容應包
    括鑑定經過及其結果，法院囑託鑑定機關為測謊檢查時，受
    囑託之鑑定機關不應僅將鑑定結果函覆，並應將鑑定經過一
    併載明於測謊之鑑定報告書中，若鑑定報告書僅簡略記載檢
    查結果而未載明檢查經過，既與法定記載要件不符，法院自
    應命受囑託機關補正，必要時並得通知實施鑑定之人以言詞
    報告或說明，否則，此種欠缺法定要件之鑑定報告不具備證
    據資格，自無證據能力可言（最高法院92年度台上字第2282
    號判決要旨參照）。
  (二)本案經臺灣桃園地方法院檢察署檢察官囑託法務部調查局對
    被告陳基福進行測謊鑑定，該局99年10月14日調科參字第09
    9004774690號測謊報告書，包括測謊同意書、身心狀況調查
    表、測謊問卷內容題組（包含檢測方法）、生理紀錄圖（含
    呼吸、膚電、脈搏）、測謊儀器運作情形、測謊施測環境評
    估、施測者專業資格證明及其他測謊等資料（見99年度偵字
    第26160 號偵查卷第5 至19頁）在卷可稽，依上開判決要旨
    所示，該測謊報告書形式上均符合測謊基本程式要件，雖被
    告以測謊當時於痼疾欄位上勾選高血壓、痛風，並常其負用
    藥物等語，若施以測謊顯無法測得正確之結果為抗辯，然受
    測者即被告之慢性疾病是否會影響受測人身心及意識狀態正
    常並導致影響測謊結果之正確性，業據法務部調查局100 年
    4 月6 日調科參字第10000136680 號函覆稱：「本局測謊案
    件之判圖，需以測試所得之生理紀錄圖為一符合鑑判條件的
    有效圖形為先決條件，倘若受測者因為生理病痛、服食藥物
    或睡眠情形欠佳等因素影響受測時之身心狀態時，測試所得
    之生理紀錄圖將為一不符合鑑判條件的無效圖形，本局將不
    會進行結果鑑判；另本局測謊案件在實際測試前，均會先行
    進行『數字測試』程序，其餘實際測試進行前先行建立受測
    者生理反應基礎模式作為實際測試圖之參考與依據外，亦可
    藉以檢驗受測人生理、心理狀況有無異常現象；本案受測人
    陳基福在實際測試前亦經由數字測試，得到正確之結果，可
    證明受測人並無因生理病痛、服食藥物或睡眠欠佳等因素影
    響生理反應之情形，且測試所得生理紀錄圖為一符合鑑判條
    件的有效圖形，本局方做結果研判。」等語綦詳（見本院審
    理卷第39頁），已就鑑定經過及其結果正確性等情詳為說明
    ，自具有證據能力，被告暨其選任辯護人所辯不足採信，附
    此敘明。
二、按「被告以外之人於審判外之言詞或書面陳述，除法律有規
    定者外，不得作為證據」，刑事訴訟法第159 條定有明文。
    關於證人於警詢所為之供述，係被告以外之人於審判外所為
    之陳述，且檢察官未特予證明（自由證明）該警詢筆錄具有
    較可信之特別情況，是依上開規定，該等警詢筆錄之記載，
    就證明構成犯罪之事實，固無證據能力。惟審酌證人A 女、
    B 男於警詢供述並非非法取得，且均於100 年5 月25日本院
    審理時，具結作證，經檢察官、被告及被告之選任辯護人為
    交互詰問完畢，被告於訴訟上之程序權已受保障，是證人A
    女、B 男於警詢之供述，其瑕疵即經補正，而得作為其被告
    等人於審判期日所為證言之補強。
三、按「被告以外之人於審判外之言詞或書面陳述，除法律有規
    定者外，不得作為證據」，刑事訴訟法第159 條第1 項定有
    明文，此即學理上所稱「傳聞證據排除法則」。依上開法律
    規定，傳聞證據原則上固無證據能力，但如法律別有規定者
    ，即例外認有證據能力。又被告以外之人於審判外之陳述，
    雖不符同法第159 條之1 至第159 條之4 之規定，但經當事
    人於審判程序同意作為證據，法院審酌該言詞陳述或書面陳
    述作成時之情況，認為適當者，亦得為證據；當事人、代理
    人或辯護人於法院調查證據時，知有第159 條第1 項不得為
    證據之情形，而未於言詞辯論終結前聲明異議者，視為有前
    項之同意，此則據同法第159 條之5 規定甚明。鑒於採用傳
    聞證據排除法則之重要理由之一，係因傳聞證據未經當事人
    之反詰問予以覈實，若當事人願放棄對原供述人之反對詰問
    時，原則上即可承認該傳聞證據之證據能力，而揆諸我國刑
    事訴訟法第159 條之5 之立法理由，除參照前述傳聞證據排
    除法則之基本法理外，亦參考日本刑事訴訟法第326 條之立
    法例，查日本刑事審判實務之運作，有關檢察官及被告均同
    意作為證據之傳聞書面材料或陳述，可直接援引該國刑事訴
    訟法第326 條作為傳聞例外之法律依據，僅在檢察官與被告
    不同意之情況下，乃須根據其他傳聞例外規定俾以斟酌該等
    書面材料或陳述是否具有證據能力，在當事人間無爭執之案
    件中，傳聞證據基本上均可依據前引規定提出於法院使用。
    職是之故，我國刑事訴訟法第159 條之5 之適用應可作同上
    之解釋。經查，本件判決所開示之被告陳基福以外之人於審
    判外之陳述（包括書面陳述），固均屬傳聞證據，惟被告及
    其辯護人就前揭審判外陳述之證據能力，雖知上開證據資料
    皆為傳聞證據，但於本院準備程序及審判期日中則均不爭執
    上開證據資料之證據能力，且迄至言詞辯論終結前亦未再聲
    明異議，而公訴檢察官於本院審判期日中則表示上開證據資
    料均有證據能力。本院審酌上開證據資料製作時之情況，尚
    查無違法不當及證明力明顯過低之瑕疵，亦認為以之作為證
    據應屬適當，故揆諸前開法律規定與說明，爰逕依刑事訴訟
    法第159 條之5 規定，認前揭證據資料均例外有證據能力。
貳、實體方面：
一、認定事實部分：
    訊據被告陳基福對於其於前開時、地，有前往被害人A 女住
    處吃燒酒雞之事實，固坦承不諱，惟矢口否認有何強制性交
    之犯行，辯稱：當天伊與被害人A 女吃完雞酒後，被害人A
    女向其撒嬌並稱已有二十年沒有碰過男人，伊就問被害人A
    女是否要碰，被害人A 女隨即把褲子脫到一半，隨即坐在床
    上叫伊過去並一直說要進入，可是伊無法勃起，遂沒有進入
    。後來，被B 男及其友人逼迫簽和解書，並非出於自由意志
    所簽立的云云，惟查：
  (一)上揭犯罪事實，業據被害人A 女於警詢時證述明確（見99年
    度偵字第20614 號卷第7 -8頁），並經證人即被害人A 女、
    證人B 男於偵查時結證屬實（見偵卷第18-21 、30-31 頁）
    ，另據告訴人A 女、證人B 男於本院審理時結證綦詳（見本
    院卷第53-56 、57-58 頁），且被告經以控制問題法、混合
    問題法測謊結果，認被告稱：1.渠沒有用強制手段和A 女發
    生性行為，2.渠沒有將生殖器插入A 女的陰道裡。上述問題
    經測試呈情緒波動之反應，研判有說謊，有該局99年10月14
    日調科參字第09900474690 號測謊報告書1 份附卷可稽（見
    99偵26160 號卷第5 頁），是本件被告之測謊結果，核與上
    揭證據相符，本院自得採信測謊結果，足認被告確有強制性
    交、恐嚇之犯行。
  (二)雖被告以上詞置辯，然均係卸責之詞，委無足採：
  1.被告選任之辯護人以證人A 女證述被告案發時是否穿著褲子
    、A 女是否有與被告交談等情，先前後供詞矛盾，不足採信
    ，而為抗辯，經查，被害人A 女於警詢中稱：「那天晚上約
    快9 時吃完燒酒雞，他去上廁所回來，我以為他要回家了，
    沒想到他突然對我說：『我要做一件事』，隨即兩手抓住我
    把我摔到床上，我拼命掙扎、嚇死了，全身一直發抖，他硬
    將我所穿之牛仔褲及內褲在拉扯中強行脫下，我一直掙扎但
    雙手被他架開…我記得我一直罵他並想辦法掙扎，但他下半
    身跪在床上我無法推開他，他將陰莖插入我的陰道內，上下
    抽動後於體內射精得逞，之後他又去洗手間就離開了」（99
    年度偵字第20614 號卷第7 頁背面- 第8 頁），復於偵查中
    證稱：「吃完之後，被告站起來說要上廁所，出廁所拉一拉
    衣服，我問他是不是要回去了，他就把我拉到床上，當時我
    嚇死了，被告很壯，我沒有辦法把他推開，我有一直反抗，
    但沒辦法…我有踢被告，他的手壓住我的大腿…被告將他的
    陰莖插入我的陰道內，後來我的腦子一片空白，也不知道時
    間過了多久」（上開偵卷第19-20 頁），並於審判中稱：「
    （問：當天經過為何？）答：他打電話說要吃雞酒，就拿著
    雞過來，我就煮給他吃，是去年3 月某日，詳細的日期我記
    不得，我也記不得是禮拜幾，他吃雞酒以後站起來，我以為
    他吃完就要回家了，所以我就起身要開門，但他是去廁所，
    被告從廁所回來之後，我站在他旁邊，他就把我壓在床上。
    我住的是套房，有一個小客廳，廁所是在客廳的旁邊，我當
    時坐在比較靠床的那邊，我站起來以為他要回家，結果他是
    去廁所，【他從廁所回來後，我還是站在原處，被告就把我
    壓在床上，並且把我的褲子脫掉，我當天穿的褲子好像是牛
    仔褲，被告就把我的牛仔褲、內褲一次一起脫掉，我的上衣
    沒有被他脫掉，我當時被壓在床上，所以我不知道他的褲子
    是如何脫掉的，我的褲子被他脫掉後他就把我壓著，我就反
    抗，我有一直叫，我手一直推，他就壓著我，我的手就亂推
    ，他壓著我後，就用他的生殖器官一直要插入我的生殖器內
    ，我當時感覺很痛，當時好像有插進入，因為我的陰道內有
    他的東西（精液）】，當時他插入的次數、經過我不記得了
    ，因為我被他壓的很重、下面很痛，我又嚇到，快暈過去，
    後來他可能就射精了，當時地上也有滴精液，他就跑到廁所
    去，他應該是去洗一洗，我就躺在床上，沒有起來，被告自
    己就走了，我躺在床上好久，並且一直哭，我過了很久很久
    ，越想越不對，也不甘願，過了一個月左右，才告訴我的兒
    子。」、「（問：為何在地檢署第一次偵查中稱說被告從廁
    所出來，被告就沒有穿褲子，就將妳摔在、壓倒在床上（提
    示99他字第4207號第18-19 頁）？）答：我當時很緊張，怎
    麼講的記不起來了，因為我從來沒有去過地檢署。」、「（
    問：案發當時被告從廁所一出來，是否就將妳壓在床上？或
    是先整理衣服並且跟妳說話後，才將妳壓在床上？）答：我
    現在想起來，被告從廁所出來好像是沒有穿褲子就直接推我
    到床上並且壓住我。」、「（問：妳方稱被告有穿褲子，沒
    有扣扣子，現在又稱被告從廁所出來就沒有穿褲子，可否確
    認被告當時是否有穿褲子？）答：我想被告應該是沒有穿褲
    子，因為我有看到被告的大腿，所以我才確定被告沒有穿褲
    子，至於他有沒有穿內褲，我記不起來。」、「（問：當時
    被告把妳推到床上壓制時，有無先跟妳說話？）答：他沒有
    跟我說話，就直接把我壓在床上。」、「（問：為何在第三
    次偵查中卻稱，被告出廁所拉一拉衣服，妳問他是否要回去
    了，被告就把妳拉到床上？（提示99年度偵字第20614 號第
    19頁））答：有這回事，他可能是拉他上面的衣服，我現在
    想不起來，【我當時有問被告是否要回去了，被告就把我拉
    到床上，我在地檢署的陳述是實在的。】」（本院審理卷第
    53-5 6頁），綜上，被害人A 女雖就被告於案發當時是否穿
    著褲子，描述不清，惟案發當時被告藉其身材上之優勢，將
    被害人A 女壓制於床上，A 女面對被告突來其來之舉動，甚
    感驚恐，對於遭強制性交之細節記憶模糊，亦屬人之常情，
    按告訴人、證人之陳述有部分前後不符，或相互間有所歧異
    時，究竟何者為可採，法院仍得本其自由心證予以斟酌，非
    謂一有不符或矛盾，即應認其全部均為不可採信；尤其關於
    行為動機、手段及結果等之細節方面，告訴人之指陳，難免
    故予誇大，證人之證言，有時亦有予渲染之可能；然其基本
    事實之陳述，若果與真實性無礙時，則仍非不得予以採信（
    最高法院74年台上字第1599號判例可資參照）。查證人A 女
    迭於警詢、偵查及本院審理時均明確證稱被告有以生殖器進
    入其下體，業如前述，乃因A 女感覺疼痛不適而掙扎、抗拒
    ，被告仍強行進入之方式，其所述無何矛盾之處。辯護人上
    開所指，尚難採信，益徵告訴人A 女所述遭被告強制性交等
    情非屬子虛，應為真實。
  2.被告又辯稱被害人A 女於事發後，尚有打電話給伊，要伊去
    看被害人，倘被害人A 女確遭伊性侵害，應會害怕而不敢與
    伊聯絡云云。並提出其所有之行動電話號碼0000000000號自
    99年4 月15日至同年4 月30日之受信通聯紀錄報表，然經證
    人A 女到庭證稱：「（問：0000000000的手機是否是妳的門
    號，是否是妳在使用？）答：是我的門號，是我在使用。」
    、「（問：事發後妳有沒有打電話找過被告？如果有是找過
    幾次？）答：有，因為被告要給我的錢沒有匯入我的帳戶，
    所以我有打電話問被告，大約7 、8 月份的時候我打給他的
    時候，他有在9 月初的時候匯過來，後來他又沒有再匯錢，
    我有打電話問他，他說妳要告我，還要我我匯錢給妳，後來
    我就沒有再打電話給被告了。案件發生之後，我都沒有打電
    話給被告，【一直到我跟我兒子說了之後，我兒子要我叫被
    告過來，我才打電話給被告，這段時間中間我都沒有跟被告
    聯絡。】」、「（問：其中99年4 月15日妳有打電話給被告
    ，請問是談什麼？）答：可能是兒子要我打電話給被告那一
    次，可是我不能確認，我記不起來。」、「（問：99年4 月
    29 日 打給被告是要談何事？）答：那時候可能是要談和解
    的事情，但和解是被告講的。」、「（問：案發後是否有跟
    被告聯絡？是妳主動，還是被告主動與妳聯絡？為何還要與
    被告聯絡？）答：是我兒子叫我打電話給被告，後來還有因
    為和解金的事情我有打電話給被告問為何錢還沒有匯進來。
    」、「（問：對於被告辯稱，妳事後還有主動跟被告聯絡，
    並不是因為和解的事情，並說妳有跟被告抱怨說被告都沒有
    來找妳，妳有何意見？）答：沒有這回事，我聯絡被告是為
    和解的事情，除了匯錢的事情之外，我都沒有再跟被告聯絡
    ，因為我很氣，被告說我有跟他抱怨也是不實在，我沒有跟
    被告抱怨過說他不來找我的事，我都嚇的半死了，也很怕看
    到被告。」等語，核與證人B 男到庭證述：「（問：當天之
    後被告有無跟你們和解？或與被害人道歉？）答：我接到被
    害人的電話後，我就過去被害人的家，我知道後就【要被害
    人打電話給被告要被告過來，被害人有打電話給被告，被告
    當初本來不太敢過來，被害人就跟被告說來說不會怎樣】…
    」大致相符，足認被害人A 女確有於事發後應B 男之要求，
    打電話要求被告面對本件犯行，復於被告未依約給付和解金
    額時撥打電話告知，是被害人A 女確實為了和解事宜與被告
    聯絡，與常情相符，不得僅因被害人A 女於事發後有繼續與
    被告聯絡，而認被告未為強制性交A 女之犯行。
  3.被告復以和解書係為B 男及其友人所逼迫，且因為求自保而
    簽立，並非因承認有對A 女強制性交之犯行而與被害人A 女
    和解云云，惟經B 男於警詢中並未否認其友人有毆打被告乙
    事，復於本院庭訊時證稱：「（問：當天之後被告有無跟你
    們和解？或與被害人道歉？）答：我接到被害人的電話後，
    我就過去被害人的家，我知道後就要被害人打電話給被告要
    被告過來，被害人有打電話給被告，被告當初本來不太敢過
    來，被害人就跟被告說來說不會怎樣，後來被告還是有來，
    來了之後因為我剛好之前跟我朋友約好要拿茶葉，所以我就
    要我的朋友直接來被害人的家裡找我，我朋友來被害人家中
    的時候，被告還沒有到，【後來被告到的時候，我的友人看
    到被告就跑掉，我們就把被告拉回來，被告就對被害人下跪
    】，他跪下來說林媽媽，對不起我錯了，我當時有對被告說
    你為何對被害人這樣子，被告說他也不知道為何會作這種事
    情，並且在被害人面前跪下說林媽媽對不起，當時我們也沒
    有要他賠錢，但是因為被害人要被告叫他的女朋友過來讓他
    女朋友知道被告是這種人，可是被告不願意打電話，一直跪
    在那裡，後來被告說如果你怕我跑掉，那我簽本票給你，他
    本來先簽兩張壹佰萬的本票，後來過了幾天之後，他要求被
    害人原諒他，所以我們在南崁派出所裡面和解，金額是參拾
    萬，兩張本票也有當場還給被告，後來被告有無付錢我不知
    道。」（本院審理卷第58頁），衡諸常情，B 男為被害人A
    女之子，見到侵犯其母親之被告，其情緒自然氣憤難平，倘
    基於義憤而動手傷害被告，亦無悖常情，倘被告沒有強制性
    交A 女，何需於A 女打電話要求其至其住處時，應允並旋即
    到其住處？又若被告確實被B 男及其友人逼迫簽立和解書，
    則為求自保，應旋至警局報案，要求警員保護自身安全，並
    將上開恐嚇、傷害之事訴諸法律，惟被告為求息事寧人，而
    於當場簽發本票、警局簽立和解書並撤回對B 男之傷害告訴
    ，更於事後陸續匯款和解金至被害人A 與之帳戶內，被告上
    開所為實與常理有違，綜此交互勾稽，足見A 女、B 男上揭
    於本院中之證述內容，應屬實情。
  4.至辯護人抗辯本件被害人受理疑似性侵害事件驗傷證明書，
    距案發時間業已三個月，歷時甚久，無法作為本件證明被告
    犯行之依據。然查，證人A 女為年近67歲之老嫗，對其遭受
    被告強制性交之不名譽事，顧及親人觀感及己身名節，隱忍
    不發而未於第一時間報警及驗傷，此本與常情無違，且於案
    發當時，被害人A 女並無提告之意，而未及驗傷等情，而告
    訴人於案發之後，或因情緒混亂尚未平復、或理智上無法接
    受遭受強制性交相待之事實、或念及朋友情誼及被告已婚之
    家庭狀況而不願提告、或擔心提告後影響自身隱私及私生活
    、或顧慮家人親友對此事一旦訴諸司法程序之感受、或因不
    諳法律保障程序等等，均有可能導致其對於是否提出告訴一
    事感到猶豫不決，此尚難謂與一般事理常情有何不容之處，
    告訴人未即刻提告一事，亦不當然即足以作為告訴人有同意
    被告對其為上開強制性交行為之佐證。從而，被告之辯詞及
    選任辯護人之辯護意旨，均尚難採信。
  5.被告雖於本院審判中坦承係被害人A 女於晚餐時觸摸其大腿
    ，其也有意思與被害人A 女發生性行為，當時並有以手觸摸
    自己的生殖器想要勃起，然又稱被害人A 女想要與其性交時
    ，卻因被害人梳洗甚久，加上喝酒且工作很累，故沒有興趣
    ，另又稱之後被害人要求其「進去」時，伊有用手自然的摸
    自己生殖器云云，被告前稱對於與A 女發生性關係因A 女梳
    洗過久而失去興趣，復又稱聽聞被害人要求「進去」時，即
    用手撫摸生殖器令其勃起，被告既稱經被害人A 女引誘，確
    有與其發生性行為之意思，惟又稱對A 女興趣缺缺，卻又用
    手不斷撫摸自己的生殖器乙情，其供詞前後矛盾，陳述亦乏
    依據，是證被告所辯，多有違背情理之處，難以遽採。
  (三)綜上所述，足認被告確有於前開時、地以強暴方法對被害人
    A 女為性交之事實，被告及其辯護人所辯各節並無足取，是
    以本件事證已臻明確，被告之犯行應堪認定。  
二、論罪科刑部分：
    查被告對被害人A 女以前述強暴方法而為性交，核被告所為
    ，係犯刑法第221 條第1 項之強制性交罪。爰審酌被告已係
    青壯之成年男子，縱有性慾急欲宣洩，亦應依循正當途徑為
    之，詎其不思此為，竟趁與被害人A 單獨相處之際，心生歹
    念，缺乏對他人性自主權之尊重，對被害人A 女身心造成嚴
    重之創傷，嗣於犯後猶矢口否認犯行，飾詞圖卸其責，其所
    為自應受有相當程度之刑事非難；兼衡其之犯罪動機、手法
    、智識程度非高等一切情狀，酌情量處如主文所示之刑，以
    資懲儆。    
據上論斷，應依刑事訴訟法第299 條第1 項前段，刑法第221 條
第1 項，判決如主文。  
本案經檢察官陳立儒到庭執行職務。
中    華    民    國   100    年    7     月    27    日
                  刑事第十庭審判長   法  官   江德民
                                     法  官   華奕超
                                     法  官   黃鏡芳
以上正本證明與原本無異。
如不服本判決應於收受判決後10日內向本院提出上訴書狀，並應
敘述具體理由。其未敘述上訴理由者，應於上訴期間屆滿後20日
內向本院補提理由書(均須按他造當事人之人數附繕本)「切勿逕
送上級法院」。
                                     書記官  劉家蕙
中    華    民    國   100    年    7     月    28    日
附錄本件論罪科刑所依據的法條
中華民國刑法第221 條（強制性交罪）
對於男女以強暴、脅迫、恐嚇、催眠術或其他違反其意願之方法
而為性交者，處3 年以上10年以下有期徒刑。
前項之未遂犯罰之。